臺灣高雄地方法院刑事裁定
111年度提字第26號
聲  請  人
即受提審人  葉子瑜



上列聲請人因違反毒品危害防制條例案件，聲請提審，本院裁定
如下：
    主  文
聲請駁回。
葉子瑜解返高雄市政府警察局刑事警察大隊。
    理  由
一、本件聲請意旨略以：聲請人即受提審人葉子瑜非搜索票上記
    載之受搜索人，受搜索人周志霖並未住在該處所，警員搜索
    前未出示搜索票等語。
二、按人民被法院以外之任何機關逮捕、拘禁時，其本人或他人
    得向逮捕、拘禁地之地方法院聲請提審；法院審查後，認為
    不應逮捕、拘禁者，應即裁定釋放；認為應予逮捕、拘禁者
    ，以裁定駁回之，並將被逮捕、拘禁人解返原解交之機關，
    提審法第1條第1項前段、第9條第1項分別定有明文。而提審
    制度僅係法院即時審查逮捕、拘禁程序合法性之制度，非在
    認定被逮捕、拘禁人有無被逮捕、拘禁之本案實體原因及有
    無被逮捕、拘禁之必要性，故其採行之證據法則，僅以自由
    證明為已足。又按現行犯，不問何人得逕行逮捕之；犯罪在
    實施中或實施後即時發覺者，為現行犯，刑事訴訟法第88條
    第1、2項亦有明文。而現行犯之逮捕，祇要有相當理由相信
    被逮捕人為現行犯，即得合法逮捕，且相當理由之認定無須
    經過嚴格證明而得百分之百確信為必要，倘執法者依當時事
    實及情況，客觀形成相當之相信，認為被逮捕人為現行犯，
    應認為即成立相當理由。
三、經查，聲請人於民國111年11月1日16時45分許，在高雄市○○
    區○○○路000號之1，為高雄市政府警察局刑事警察大隊警員
    依刑事訴訟法第88條規定，因屬現行犯而逕行逮捕乙節，有
    該隊執行逮捕、拘禁告知本人、親友通知書等件在卷可稽，
    首堪認定。而本件係承辦警員持本院核發之111年聲搜字第1
    174號搜索票（受搜索人為周志霖），於上開時、地執行搜
    索，現場有周志霖及聲請人在場，經警進行搜索後，聲請人
    當場承認查獲之一粒眠、電子磅秤、吸食器、海洛因殘渣袋
    、安非他命、咖啡包、咖啡包殘渣袋等物為其所有，警方遂
    將聲請人以持有毒品之現行犯予以逮捕等節，經聲請人於警
    詢及本院訊問時、周志霖於警詢時、本案執行逮捕警員於本
    院訊問時陳明在卷，並有本院搜索票、搜索扣押筆錄、扣押
    物品目錄表、扣押物品收據、前引通知書等件存卷可佐。查
    聲請人固非搜索票上所記載之受搜索人，惟其於搜索時在場
    ，並陳明扣案毒品、殘渣袋、吸食器等物為其所有，則警員
    於前述情形下，客觀形成相當之相信，認聲請人為持有毒品
    之現行犯而為逮捕，自屬適法，難認該逮捕拘禁有何違法之
    情形存在。
四、至聲請人雖抗辯受搜索人周志霖並未居住在受搜索處所，惟
    搜索票上既已載明搜查處所即為高雄市○○區○○○路000號之1
    ，此雖非受搜索人周志霖之戶籍地，然據承辦警員到庭陳述
    因確認周志霖有居住於該處所，始聲請搜索等語明確，且周
    志霖於搜索時亦確實在場，則警員持該搜索票搜索上開處所
    ，未見有何違法之處。又聲請人固主張警員於進入其房間前
    並未提示搜索票，惟亦自陳經其要求出示搜索票後，警員有
    提示搜索票予其觀看，方搜索扣得如扣押物品目錄表所示之
    物，則警員執行搜索之程序難謂違法，自無從影響後續以持
    有毒品現行犯逮捕聲請人之合法性，併此敘明。
五、綜上，本件聲請人聲請提審，經本院審查聲請人所受逮捕、
    拘禁之法律依據、原因及程序後，認於法無違。從而，聲請
    人聲請提審，為無理由，應予駁回。聲請人並應解返高雄市
    政府警察局刑事警察大隊。
六、依提審法第9條第1項後段，裁定如主文。
中　　華　　民　　國　　111 　年　　11　　月　　 2　　日
                  刑事第二庭  法　官  徐莉喬
以上正本證明與原本無異。
如不服本裁定，應於收受送達後10日內向本院提出抗告狀。
中　　華　　民　　國　　111 　年　　11　　月　　2 　　日
　　　　　　　　　　　　　　　書記官　林宜璋